臺灣雲林地方法院刑事判決　　　　　　 94年度簡上字第135號
上　訴　人
即聲 請 人　臺灣雲林地方法院檢察署檢察官
被　　　告　乙○○
上列上訴人因被告贓物案件，不服本院斗六簡易庭94六簡字第32
2 號，中華民國94年7 月26日第一審判決（聲請簡易處刑案號：
94年偵字2408號），提起上訴，本院判決如下：
    主  文
上訴駁回。
    事  實
一、乙○○前因竊盜案件，經臺灣嘉義地方法院（94易字45號）
    判處有期徒刑1 年確定，並於民國（下同）93年5 月20日假
    釋出監，93年5 月31日假釋期滿執行完畢。竟仍不知悔改，
    於94年1 月初某日，在臺南縣新營市臺19甲線公路附近某處
    建築工地，明知年籍不詳、綽號「阿德」之成年男子所占有
    之原車牌號碼RV-5809 號（車牌已繳銷）、引擎號碼4G82-M
     375 98 號自小貨車，係來路不明之贓物（該自小貨車係甲
    ○○所有，於93年12月29日上午9 時15分許，在嘉義縣義竹
    鄉○○○段62號停車棚失竊），竟貪圖便宜，以新臺幣（下
    同）5000元之顯不相當低價，故買上該贓車。嗣於94年1 月
    26日14時45分許，乙○○駕駛該自小貨車行經雲林縣斗六市
    ○○路17號前，因未懸掛車牌為警攔檢並開單告發。但因當
    時警政署電腦並無該車失竊記錄，警方不知其為贓車，故將
    乙○○釋放，任由乙○○將贓車駛離。嗣於94年1 月29日，
    該贓車於嘉義縣水上鄉某排水溝內被發現，經警方追查引擎
    號碼後，通知被害人甲○○領回，始查悉上情。
二、案經雲林縣警察局斗六分局報請臺灣雲林地方法院檢察署檢
    察官偵查後聲請簡易判決處刑。
    理  由
一、檢察官上訴意旨：因告訴人甲○○具狀表示，被告乙○○住
    在嘉義縣水上鄉，怎會到臺南新營去買贓車，被告將贓車棄
    置於嘉義縣水上鄉某排水溝內，又放火焚燒，足證被告並未
    花錢購買贓車，一點都不愛惜，顯見被告係犯竊盜罪而非贓
    物罪，且原審判處有期徒刑6 月並得易科罰金，實嫌過輕等
    語，提起上訴。
二、本院之判斷：
  (一)本件被告觸犯贓物罪之證據，有：被告乙○○之自白、
    被害人甲○○指訴其車輛失竊、車籍作業系統、照片等
    可證，本件事證明確，被告犯行，已可認定。
  (二)原審認為被告罪證明確，適用刑事訴訟法第449 條第1 項前
    段、第454 條第2 項、刑法第349 條第2 項、第47條、第41
    條第1項 前段，罰金罰鍰提高標準條例第1 條前段、第2 條
    等，量處有期徒刑6 月，並諭知易科罰金之折算標準，經核
    原判決認定事實、適用法律並無違誤，量刑之諭知，亦屬妥
    適。
  (三)檢察官接受告訴人之請求，提出上訴，指稱被告系犯竊盜罪
    ，且本件量刑過輕等語。惟查，檢察官聲請簡易處刑書，控
    訴被告觸犯贓物罪，但檢察官上訴意旨書，又說被告觸犯竊
    盜罪，檢察官顯然是受告訴人影響改變立場。但本件並無任
    何積極證據足以證明被告有竊盜犯行，沒有任何證人目睹被
    告下手行竊，也沒有任何物證證明被告於93年12月29日車輛
    失竊當天出現在失竊現場。雖然一審判決後，被告之弟有打
    電話給告訴人（此為被告與被害人所不爭執），但被告之弟
    是否經過被告授意，仍屬不確定之事實，不宜因此加重被告
    刑期。是檢察官上訴意旨指摘原判決不當，為無理由，應予
    駁回。
三、適用法律：刑事訴訟法第455 條之1 第3 項、第368 條。
本案經檢察官丙○○到庭執行職務。
中　　華　　民　　國　　94　　年　　11　　月　　18　　日
  　　　　　　　刑事第四庭審判長法  官　 吳福森
　　　　　　　　　　　　　　　　法　官　 吳基華
                                法  官   葉明松
以上正本證明與原本無異。
不得上訴。
                                書記官   顏錦清
中　　華　　民　　國　　94　　年　　11　　月　　21　　日
附錄本案論罪法條：
中華民國刑法第349條
收受贓物者，處 3 年以下有期徒刑、拘役或 500 元以下罰金。
搬運、寄藏、故買贓物或為牙保者，處 5 年以下有期徒刑、拘
役或科或併科 1 千元以下罰金。
因贓物變得之財物，以贓物論。
